【裁判字號】    96,易,4027
【裁判日期】    970620
【裁判案由】    毒品危害防制條例
【裁判全文】
臺灣高雄地方法院刑事判決              96年度易字第4027號
公  訴  人  臺灣高雄地方法院檢察署檢察官
被      告  乙○○
                    現於臺灣高雄監獄
上列被告因違反毒品危害防制條例案件，經檢察官提起公訴（96
年度毒偵字第9593號）及移送併辦（97年度毒偵字第307 號），
被告於本院準備程序中為有罪之陳述，經本院裁定依簡式審判程
序審理，判決如下：
    主  文
乙○○施用第二級毒品，累犯，處有期徒刑捌月。扣案第二級毒
品甲基安非他命伍包（驗前共淨重參點壹陸壹公克，驗後共淨重
參點壹零肆公克），均沒收銷燬之；扣案吸食器壹批，均沒收之
。
    事 實 及 理 由
一、乙○○於民國89年間因施用毒品案件，經本院裁定命入勒戒
    處所施以觀察勒戒，嗣因有繼續施用毒品傾向，復經本院裁
    定命入戒治處所施以強制戒治，嗣經停止強制戒治及撤銷停
    止強制戒治，於90年9 月9 日期滿執行完畢；另於92年及93
    年間因施用第二級毒品等案件，經本院以93年度易字第 234
    號及93年度簡字第3358號分別判處有期徒刑10月及6 月確定
    ，經裁定應執行有期徒刑1 年2 月，於94年9 月29日縮短刑
    期執行完畢。詎猶不知悔改，明知甲基安非他命係毒品危害
    防制條例第2 條第2 項所列之第二級毒品，不得非法持有、
    施用，仍於上開強制戒治執行完畢釋放後5 年內，再於92年
    間為上開施用毒品犯行，而於上開92年間施用毒品犯行後 5
    年內，復基於施用第二級毒品甲基安非他命之犯意，於96年
    10 月16 日下午某時許，在其位於高雄市○鎮區○○路21號
    16樓之11之住處，將第二級毒品甲基安非他命以放入玻璃球
    吸食器用火燒烤，而吸食氣體之方式，施用第二級毒品甲基
    安非他命1 次。嗣於96年10月16日下午6 時10分許，在高雄
    縣鳳山市○○路129 號「酷酷龍遊藝場」前為警查獲，並當
    場扣得安非他命3 包（驗前共淨重2.827 公克，驗後共淨重
    2.794 公克）、一粒眠8 顆、吸食器1 批、夾鍊袋9 個，另
    於乙○○位於高雄市○鎮區○○路21號16樓之11住處內扣得
    安非他命2 包（驗前共淨重0.334 公克，驗後共淨重0.31公
    克）、K 他命1 包（含袋毛重0.44公克）、夾鍊袋220 個、
    吸食器1 批、手機2 支、筆記本1 本、現金簿1 本、房屋租
    賃契約書1 本等物，並經乙○○同意採尿送驗查獲。
二、本件被告乙○○所犯為死刑、無刑徒刑或最輕本刑為3 年以
    上有期徒刑以外之罪，其於準備程序中就被訴犯罪事實，為
    有罪之陳述，經法官告知簡式審判程序之旨，並聽取當事人
    之意見後，依刑事訴訟法第273 條之1 第1 項規定，裁定進
    行簡式審判程序，合先指明。
三、上揭犯罪事實，業據被告乙○○於警詢、檢察官訊問及本院
    審理時均坦承不諱，且有第二級毒品甲基安非他命5 包（驗
    前共淨重3.161 公克，驗後共淨重3.104 公克）、吸食器 1
    批扣案可稽，並有高雄市立凱旋醫院96年11月1 日濫用藥物
    尿液檢驗報告1 紙、96年11月12日濫用藥物成品檢驗鑑定書
    1 份、高雄醫學大學附設中和紀念醫院97年1 月22日檢驗報
    告5 紙、尿液簡體監管記錄表1 份、扣押筆錄、扣押物品目
    錄表各2 份、臺灣高雄地方法院檢察署刑案查註紀錄表及臺
    灣高等法院被告全國前案紀錄表各1 紙附卷可稽。又被告於
    89 年 間因施用毒品案件，經本院裁定命入勒戒處所施以觀
    察勒戒，嗣因有繼續施用毒品傾向，復經本院裁定命入戒治
    處所施以強制戒治，嗣經停止強制戒治及撤銷停止強制戒治
    ，於90年9 月9 日期滿執行完畢，而於上開強制戒治執行完
    畢釋放後5 年內，再於92年間因施用毒品案件，經本院以93
    年度易字第234 號判處有期徒刑10月確定之事實，有臺灣高
    雄地方法院檢察署刑案查註紀錄表及臺灣高等法院被告全國
    前案紀錄表各1 紙附卷可稽，是被告確係於強制戒治執行完
    畢釋放後5 年內，又於92年間為上開施用毒品犯行，而於上
    開92 年 間施用毒品犯行後5 年內，再為本件施用第二級毒
    品甲基安非他命之犯行甚明；從而，本案事證明確，被告犯
    行堪予認定，應依法論科。
四、查甲基安非他命係毒品危害防制條例第2 條第2 項所稱之第
    第二級毒品，不得非法持有及施用。核被告所為，係犯毒品
    危害防制條例第10條第2 項之施用第二級毒品罪。被告持有
    第二級毒品甲基安非他命之低度行為，已為施用之高度行為
    所吸收，不另論罪。另被告前於92年及93年間因施用第二級
    毒品等案件，經本院以93年度易字第234 號及93年度簡字第
    3358號分別判處有期徒刑10月及6 月確定，經裁定應執行有
    期徒刑1 年2 月，於94年9 月29日縮短刑期執行完畢，有臺
    灣高等法院被告全國前案紀錄表1 紙附卷可稽，被告於上開
    有期徒刑執行完畢5 年內，故意再犯本件有期徒刑以上之罪
    ，為累犯，應依刑法第47條第1 項規定，加重其刑。爰審酌
    被告曾觸犯施用毒品之犯行，雖經觀察勒戒、強制戒治程式
    ，仍未能斷戒施用毒品惡習，顯見其戒治意志不堅，缺乏勒
    戒動機，本應從重量刑以收刑罰教化之效，惟念其施用毒品
    係對己身殘害，並未造成他人具體危害，且能於犯後坦承犯
    行，態度尚稱良好等一切情狀，酌情量處如主文所示之刑，
    以示儆懲。
五、扣案物之處理：
  (一)扣案甲基安非他命5 包（驗前共淨重3.161 公克，驗後共淨
    重3.104 公克，因該批甲基安非他命先後送請高雄市立凱旋
    醫院及高雄醫學大學附設中和紀念醫院重複鑑定，是上開重
    量係以高雄市立凱旋醫院之檢驗結果計算驗前淨重，而以高
    雄醫學大學附設中和紀念醫院檢驗結果計算驗後淨重），經
    鑑定結果，係屬毒品危害防制條例第2 條第2 項所稱之第二
    級毒品，有高雄市立凱旋醫院96年11月12日濫用藥物成品檢
    驗鑑定書1 份、高雄醫學大學附設中和紀念醫院97年1 月22
    日檢驗報告5 紙在卷可參，應依毒品危害防制條例第18條第
    1 項前段規定，均予宣告沒收銷燬之。
  (二)另扣案吸食器1 批，係被告所有供其施用第二級毒品所用之
    物，業據被告於警詢時供述明確，爰依刑法第38條第1 項第
    2 款宣告沒收，併此敘明。
  (三)至扣案一粒眠8 顆、夾鍊袋229 個、K 他命1 包（含袋毛重
    0.44公克）、手機2 支、筆記本1 本、現金簿1 本、房屋租
    賃契約書1 本等物，均與本件被告施用第二級毒品犯行無關
    ，爰均不予宣告沒入銷燬或沒收。
據上論斷，應依刑事訴訟法第273 條之1 第1 項、第284 條之 1
、第299 條第1 項前段，毒品危害防制條例第10條第2 項、第18
條第1 項前段，刑法第11條、第47條第1 項、第38條第1 項第 2
款，判決如主文。
本案經檢察官甲○○到庭執行職務。
中    華    民    國    97    年    6     月    20    日
                  鳳山刑事第一庭      法  官  陳盈吉
以上正本證明與原本無異。
如不服本判決，應於判決送達後10日內，向本院提出上訴狀。
中    華    民    國    97    年    6     月    20    日
                                      書記官  陳展榮
附錄本判決論罪科刑法條：
毒品危害防制條例第10條第2項
施用第2級毒品者，處3年以下有期徒刑。


司法院資訊處製作；財團法人民間司法改革基金會備份。
